【裁判字號】    98,審訴,306
【裁判日期】    980213
【裁判案由】    毒品危害防制條例
【裁判全文】
臺灣高雄地方法院刑事判決             98年度審訴字第306號
公  訴  人  臺灣高雄地方法院檢察署檢察官
被      告  甲○○
指定辯護人  本院公設辯護人馬碩遠
上列被告因毒品危害防制條例案件，經檢察官提起公訴（97年度
毒偵字第9265號），本院合議庭裁定由受命法官獨任依協商程序
審理，判決如下：
    主  文
甲○○施用第一級毒品，累犯，處有期徒刑壹年。
    事實及理由
一、本件犯罪事實及證據，除犯罪事實「戒治部份另經裁定入戒
    治處所施以強制戒治，於92年9 月5 日因強制戒治執行完畢
    釋放」應予刪除；「又於95年間因施用毒品案件，經臺灣高
    雄地方法院判處有期徒刑1 年2 月，嗣經減刑，於97年1 月
    15日縮短刑期執行完畢出監」更正為「又因施用毒品案件，
    經本院以94年度訴字第2974號判決，判處有期徒刑1 年、4
    月確定，及經本院以95年度訴字第1357號判決，判處有期徒
    刑10月、6 月確定，嗣經本院以96年度聲減字第2932號裁定
    ，就上開案件予以減刑，並分別定應執行刑為有期徒刑7 月
    、7 月，於97年1 月14日執行完畢」；「分別於97年9 月19
    日3 時56分回溯24小時內之某時及回溯96小時內之某時，在
    不詳地點，施用第一級毒品海洛因及第二級毒品甲基安非他
    命各1 次」更正為「於97年9 月19日凌晨3 時56分許回溯24
    小時內之某時點，在其高雄縣燕巢鄉○○路660 巷30弄5 號
    之住處，以將第一級毒品海洛因及第二級毒品甲基安非他命
    一起摻入香菸內吸食之方式，同時施用上開毒品1 次」；證
    據部分補充「被告甲○○於本院審理中之自白」外，餘均引
    用檢察官起訴書之記載，如附件。
二、本件被告業已認罪，並經辯護人協助下與檢察官於審判外達
    成協商之合意，渠等合意內容為：被告願受科刑範圍如主文
    所載。經核被告所為，係犯毒品危害防制條例第10條第1 項
    之施用第一級毒品罪，及同條第2 項之施用第二級毒品罪。
    其以一施用行為觸犯上開2 罪名，為想像競合犯，應依刑法
    第55條規定，從一重以施用第一級毒品罪處斷。又被告有上
    述之前科紀錄乙情，有臺灣高等法院被告前案紀錄表在卷可
    稽，其受有期徒刑執行完畢，5 年內故意再犯本件最重本刑
    為有期徒刑以上之罪，為累犯，應依刑法第47條第1 項規定
    加重其刑。此外，上開協商合意內容，並無刑事訴訟法第45
    5 條之4 第1 項所列不得認罪協商之情形，本件既經檢察官
    聲請改依協商程序而為判決，本院爰不經言詞辯論，於協商
    合意範圍內為協商判決。
三、應適用之法條：刑事訴訟法第455 條之4 第2 項、第455 條
    之8 、第454 條第2 項，毒品危害防制條例第10條第1 項、
    第2 項，刑法第11條前段、第55條、第47條第1 項。
四、本判決除有刑事訴訟法第455 條之4 第1 項第1 款、第2 款
    、第4 款、第6 款、第7 款所定情形之一，或違反同條第2
    項規定者外，不得上訴。
本案經檢察官陳麗琇到庭執行職務。
中    華    民    國    98    年    2     月    13    日
                  刑事第七庭    法  官  陳君杰
以上正本證明與原本無異。
如不服本判決應於收受判決後10日內向本院提出上訴書狀，並應
敘述具體理由。其未敘述上訴理由者，應於上訴期間屆滿後20日
內向本院補提理由書(均須按他造當事人之人數附繕本)「切勿逕
送上級法院」。
中    華    民    國    98    年    2     月    13    日
                                書記官  李承悌
附錄本判決論罪科刑法條全文：
毒品危害防制條例第10條
施用第一級毒品者，處6 月以上5 年以下有期徒刑。
施用第二級毒品者，處3年以下有期徒刑。
附件：
臺灣高雄地方法院檢察署檢察官起訴書
                                    97年度毒偵字第9265號
    被      告  甲○○  男  33歲（民國○○年○月○日生）
                        住高雄縣燕巢鄉○○村○○路660巷
                          30弄5號
                        國民身分證統一編號：Ｚ000000000號
上列被告因違反毒品危害防制條例案件，已經偵查終結，認應提
起公訴，茲將犯罪事實及證據並所犯法條分敘如下：
        犯罪事實
一、甲○○因施用毒品案件，經臺灣高雄地方法院裁定令入戒治
    處所施以強制戒治，並經裁定停止戒治交付保護管束，於民
    國91年7月18日保護管束期滿而執行完畢，由本署檢察官以
    91年度戒毒偵字第712號為不起訴處分；復因施用第1、2 級
    毒品案件經本署檢察官以91年度毒偵字第7163號提起公訴並
    聲請強制戒治，經臺灣高雄地方法院於92年7月21日以92年
    度訴字第17號判處有期徒刑1年確定，於94年2月16日因執行
    上開徒刑完畢出監。戒治部份另經裁定入戒治處所施以強制
    戒治，於92年9月5日因強制戒治執行完畢釋放。又於95年間
    因施用毒品案件，經臺灣高雄地方法院判處有期徒刑1年2
    月，嗣經減刑，於97年1月15日縮短刑期執行完畢出監。詎
    其仍不知悔改，又基於施用第1級毒品海洛因及第2級毒品甲
    基安非他命之犯意，分別於97年9月19日3時56分回溯24小時
    內之某時及回溯96小時內之某時，在不詳地點，施用第一級
    毒品海洛因及第二級毒品甲基安非他命各1次。嗣於97年9月
    19日3時50分許，在高雄縣燕巢鄉○○路623巷31號，為警巡
    邏攔查，經其同意採集尿液送驗，結果呈嗎啡及甲基安非他
    命陽性反應而查獲。
二、案經高雄縣政府警察局岡山分局報告偵辦。
        證據並所犯法條
一、證據方法與待證事實：
  ┌──┬─────────────┬───────────────┐
  │編號│    證  據  方  法        │      待  證  事  實          │
  ├──┼─────────────┼───────────────┤
  │ 1  │被告甲○○於警詢之供述    │證明送驗尿液為其所排放之事實。│
  ├──┼─────────────┼───────────────┤
  │    │高雄縣政府警察局岡山分局燕│由尿液代號與姓名對照證明送驗尿│
  │ 2  │巢分駐所毒品案件嫌犯尿液採│液為被告所排放之事實。        │
  │    │證檢驗對照表1份           │                              │
  ├──┼─────────────┼───────────────┤
  │    │97年9月26日台灣檢驗科技股 │被告尿液檢驗結果呈嗎啡、甲基安│
  │ 3  │份有限公司濫用藥物尿液檢驗│非他命陽性反應之事實。        │
  │    │報告1份                   │                              │
  ├──┼─────────────┼───────────────┤
  │    │本署刑案資料查註紀錄表、全│被告於強制戒治執行完畢釋放後，│
  │ 4  │國施用毒品案件紀錄表、受觀│5年內再犯施用毒品案件，經法院 │
  │    │察勒戒人毒品及前科紀錄簡列│判刑確定，復犯本件施用毒品案件│
  │    │表及矯正簡表各1份         │及累犯之事實。                │
  └──┴─────────────┴───────────────┘
二、所犯法條：
    核被告所為係犯毒品危害防制條例第10條第1項、第2項之施
    用第1級毒品海洛因及第2級毒品甲基安非他命罪嫌。其所犯
    上開2罪，犯意各別，罪名互異，請予分論併罰。又被告前
    曾受有期徒刑執行完畢，5年內再犯本件有期徒刑以上之罪
    ，為累犯，請依法加重其刑。
三、依毒品危害防制條例第23條第2項、刑事訴訟法第251條第1
    項提起公訴。
    此  致
臺灣高雄地方法院
中    華    民    國    97    年    12    月    25    日
                              檢  察  官  乙  ○  ○
上正本證明與原本無異
中    華    民    國    97    年    12    月    29    日
                              書  記  官  陳  乃  維
所犯法條：
毒品危害防制條例第10條(施用毒品罪)：
施用第一級毒品者，處6月以上5年以下有期徒刑。
施用第二級毒品者，處3年以下有期徒刑。


司法院資訊處製作；財團法人民間司法改革基金會備份。
